臺灣桃園地方法院刑事判決　　　　　　　 94年度易字第612號
公　訴　人　臺灣桃園地方法院檢察署檢察官
被　　　告　丁○○　男　26歲.
上列被告因竊盜案件，經檢察官提起公訴（九十四年度偵字第五
一二八號、第五四七六號及第五五一號），本院裁定改依簡式
審判程序，茲判決如下：：
    主  文
丁○○共同連續竊盜，處有期徒刑陸月，如易科罰金，以參佰元
折算壹日。
    事  實
一、丁○○基於意圖為自己不法所有之概括犯意，(一)先於民國九
    十四年一月二十四日晚間十時許，在桃園縣桃園市○○路四
    十五巷十二之一號前，見乙○○所有停放於該處之車號JL7-
    291 號重型機車鑰匙忘記拔下，遂上前將前開重型機車發動
    駛離而竊取之，得手後留供己用。嗣於同年月二十五日上午
    七時五十分許，丁○○騎乘前開重型機車途經桃園縣八德市
    ○○路五四號旁，為警當場攔檢查獲；(二)復承前意圖為自
    己不法所有之概括犯意，於同年二月二十七日下午一時許，
    在桃園縣八德市○○路二三八巷三號三樓，徒手竊得丙○
    ○所有之不銹鋼鐵門乙扇，嗣後以新臺幣七百元之對價轉賣
    予不知情之蕭忠信牟利，而於同年二月二十七日晚間九時許
    ，為警獲報至蕭忠信所經營之資源回收場處查獲，始循線查
    悉上情；(三)再承前意圖為自己不法所有之概括犯意，於同年
    三月五日晚間十一時許，在署立桃園醫院前人行道，徒手竊
    取甲○○所有停放於該處之車號TZI-476 號輕型機車，得手
    後供己騎用；(四)又承前意圖為自己不法所有之概括犯意，於
    同年三月七日中午十二時許，夥同與之具有普通竊盜犯意聯
    絡及行為分擔之一名真實姓名年籍不詳之成年男子，一同至
    桃園縣桃園市○○○街二十一號頂樓，共同以徒手方式竊得
    戊○○所有之白鐵門乙扇。嗣於同年三月七日下午一時十分
    許，丁○○騎乘上揭輕型機車載運竊得之白鐵門乙扇，行經
    桃園縣桃園市○○○街二十一號前，為警當場攔檢查獲。
二、案經桃園縣警察局八德分局及桃園分局報告臺灣桃園地方法
    院檢察署檢察官偵查起訴。
    理  由
一、上揭犯罪事實(一)、(二)、(三)及(四)，業據被告丁○○於本院審理
    中供承不諱（參見本院卷第二六、二九頁正面），核與被害
    人即告訴人乙○○、丙○○、被害人甲○○、被害人即證人
    戊○○、證人蕭忠信分別於警詢及偵查中所指訴、指述及證
    述之情節大致相符，復有上揭犯罪事實(一)中之贓物認領保管
    單一紙、照片三幀、上揭犯罪事實(二)中之贓物認領保管單一
    紙、照片四幀、上揭犯罪事實(三)及(四)中贓物領據二紙、現場
    照片四幀附卷可參。綜上所述，足見被告之自白核與事實相
    符，應可採為論罪科刑之依據。從而，本件事證已臻明確，
    被告犯行洵堪認定，應予依法論科。
二、核被告就上揭犯罪事實(一)、(二)、(三)及(四)所為，係犯刑法第三
    百二十條第一項之普通竊盜罪。被告與一名真實姓名年籍不
    詳之成年男子就上揭犯罪事實(四)之普通竊盜犯行，均具有犯
    意聯絡及行為分擔，均為共同正犯。被告先後四次普通竊盜
    之犯行，時間緊接，犯罪構成要件相同，顯係出於概括犯意
    為之，應依刑法第五十六條規定，論以一罪，並加重其刑。
    爰審酌被告正值青壯之年，不思合法途徑獲得財物，竟運用
    智慧於不當之途，行為實無可取，惟念其犯後尚能坦認犯行
    ，態度尚稱良好，竊得之財物非鉅等一切情狀，量處如主文
    所示之刑，並諭知易科罰金之折算標準，以資懲儆。
三、另按連續犯必須基於一個概括之犯意，連續數行為而犯同一
    罪名時，始能成立，所謂基於一個概括之犯意，即指該項犯
    罪行為，客觀上雖有次數可分，而在犯人主觀上，不外出於
    一個犯意之連續進行。如不能證明有此概括犯意存在，則無
    論所犯罪名是否相同，均應併合論罪，即無適用該條之餘地
    （最高法院二十二年上字第三二三三號判例意旨可資參照）
    。經查，被告與另案被告潘忠全前於九十三年十二月十四日
    中午十二時三十分許，由另案被告潘忠全攜帶其所有客觀上
    具危險性，可為兇器使用之鐵製大榔頭一支，至桃園縣中壢
    市○○路○段四九二號國軍退除役官兵輔導委員會桃園工廠
    （下稱退輔會桃園工廠），共同竊取退輔會桃園工廠所有之
    鋁製大門兩片及鋁門窗一片之犯行，雖經本院錦股於九十四
    年一月十日，以九十四年度桃簡字第八號（下稱前案）各判
    處有期徒刑六月確定，此有前案判決書一份在卷可參。然觀
    之被告於本院審理中已自承：九十四年一月二十四日偷機車
    之犯行，是因為沒有機車騎，才臨時起意偷的等語（參見本
    院卷第三一頁正面）。顯見被告於前案查獲後，並無連續竊
    盜之概括犯意，其後嗣於上揭犯罪事實(一)所示之時點，因無
    機車騎乘，始又臨時起意為竊盜之犯行，是被告於本案中之
    上揭犯罪事實(一)、(二)、(三)及(四)之普通竊盜犯行，當非其於前
    案犯罪時所能預見，難認被告係基於連續初發之意思，自始
    均在一預定犯罪計畫以內，出於主觀上始終同一犯意而為進
    行，是被告就本案中之上揭犯罪事實(一)、(二)、(三)及(四)之普通
    竊盜犯行應屬另行起意而為，難謂與前案間有何連續犯之裁
    判上一罪關係，特予指明。
四、又本件被告所犯係死刑、無期徒刑、最輕本刑為三年以上有
    期徒刑以外之罪，其於準備程序中就被訴事實為有罪之陳述
    ，經法官告知簡式審判程序之旨，並聽取公訴人、被告之意
    見後，本院認為適宜由受命法官獨任進行簡式審判程序，附
    予敘明。
據上論斷，應依刑事訴訟法第二百七十三條之一第一項、第二百
九十九條第一項前段，刑法第二十八條、第五十六條、第三百二
十條第一項、第四十一條第一項前段、罰金罰鍰提高標準條例第
一條前段、第二條，判決如主文。
本案經檢察官孫沛琦到庭執行職務。
中　　華　　民　　國　　94　　年　　6 　　月　　28　　日
                        臺灣桃園地方法院刑事第十二庭
                            法  官  林  家  賢
上列正本證明與原本無異。
如不服本判決，應於判決送達後十日內，向本院提出上訴狀（應
附繕本），上訴於臺灣高等法院。
                            書記官  戴  育  萍
中　　華　　民　　國　　94　　年　　6 　　月　　28　　日
附錄本判決論罪科刑法條：
刑法第三百二十條第一項：
意圖為自己或第三人不法之所有，而竊取他人之動產者，為竊盜
罪，處五年以下有期徒刑、拘役或五百元以下罰金。
